【裁判字號】    89,上易,1163
【裁判日期】    890403
【裁判案由】    傷害
【裁判全文】
臺灣高等法院臺中分院刑事判決                  八十九年度上易字第一一六三號
    上  訴  人  臺灣苗栗地方法院檢察署檢察官
    上  訴  人
    即  被  告  甲○○
右上訴人因被告甲○○傷害案件，不服臺灣苗栗地方法院八十九年度易字第一四四號
，中華民國八十九年四月三日第一審判決（起訴案號：臺灣苗栗地方法院檢察署八十
八年度偵字第五一四八號），提起上訴，本院判決如左：
      主  文
原判決撤銷。
甲○○共同傷害人之身體，處有期徒刑柒月。
      事  實
一、甲○○於民國八十八年八月十五日凌晨一時許，見丁○○及丁○○友人丙○○在
    苗栗縣竹南鎮寶島遊藝場把玩非賭博性電動玩具，因丁○○曾與其弟及來往夥伴
    發生毆打之爭執，竟夥同不詳姓名年籍同伴五、六位，基於傷害之共同犯意，先
    進入上開遊藝場觀察後離去，再於十分鐘後，返回上開遊藝場，由甲○○戴黑色
    頭套，手持約五十公分長單刃之刀械（未扣案，無法認定是否為槍砲彈藥刀械管
    制條例公告管制之刀械），進入上開遊藝場內，由其餘同伴阻擋丁○○、丙○○
    逃出，而由甲○○持上開刀械砍丁○○，使丁○○因而受有左手臂大裂傷合併韌
    帶斷裂十一×四×八公刀及合併肌肉斷裂共五條、神經血管一條、右前胸挫裂傷
    合併韌帶斷裂５Ｘ２Ｘ４公分、肌肉斷裂一條、右手前臂大裂傷及肌肉斷裂共三
    條、左前胸肌肉斷裂二條之傷害。在旁丙○○見狀欲搶奪刀械，加以阻止，甲○○乃手持上開刀械再接續砍傷丙○○右上臂，致丙○○受有２．５Ｘ○．５公分
    之傷害。丁○○、丙○○在抵抗搶奪上開刀械之餘，並拉起甲○○之頭上之黑頭
    套，始知甲○○所為，而在自行就醫後，報案處理。
二、案經丁○○、丙○○訴由苗栗縣警察局竹南分局移送臺灣苗栗地方法院檢察署檢
    察官偵查起訴。
    理  由
一、訊據被告甲○○矢口否認有何傷害犯行，辯稱八十八年八月十五日，伊於凌晨十
    二時一分，在臺北車站坐普通車回竹南鎮，到竹南鎮時係凌晨一時許，伊於凌晨
    一時至三時許，在頭份鎮後庄自由ＫＴＶ唱歌，未持刀砍傷對方，告訴人丁○○
    等係因知悉被告家賣田，要藉此敲詐云云。然查被告確於八十八年八月十五日凌
    晨一時許，在苗栗縣竹南鎮寶島遊藝場，頭戴黑頭套持刀械砍傷告訴人丁○○、
    丙○○二人，丁○○在搶刀械之際，拉起被告頭套，發現係被告無誤等情，業迭
    據告訴人丁○○、丙○○於警訊、偵訊及本院指訴綦詳。告訴人丁○○受傷後，
    立即於八十八年八月十五日凌晨二時許，至新博愛醫院就診，診斷結果為「左手
    臂大裂傷合併韌帶斷裂１１×４×８公分及合併肌肉斷裂共五條、神經血管一條
    、右前胸挫裂傷合併韌帶斷裂５Ｘ２Ｘ４公分裂肌肉斷裂一條、右手前臂大裂傷
    及肌肉斷裂共三條、左前胸肌肉斷裂二條。」，有驗傷診斷書附偵查卷可參，而
    告訴人丙○○於八十八年十二月二十日至臺灣苗栗地方法院檢察署接受檢驗結果
    ，為「右上臂前部有一處新生突起之疤痕、疤痕兩端呈梭狀之銳角、疤痕大小為
    ２．５Ｘ０．５公分」，致傷原因為「銳（利）器切割傷」，亦有臺灣苗栗地方
    法院檢察署驗傷診斷書一紙附卷可參，被告辯稱伊於八十八年八月十五日凌晨十
    二時一分，在臺北車站坐普通車回竹南，到竹南時係凌晨一時許，伊打行動電話
    給友人馮明彥，叫馮明彥至竹南火車站載伊，馮明彥將伊載至自由ＫＴＶ唱歌，
    是日凌晨一時至三時許，伊在頭份鎮後庄自由ＫＴＶ唱歌，未持刀砍傷對方云云
    ，然查八十八年八月十五日，並無凌晨零時一分自臺北車站開車，途經竹南之普
    通車，由臺北車站開車之最後一班普通車為二十三時四十五分開車，到竹南站之
    時間為凌晨一時五十三分，有交通部臺灣鐵路局八十九鐵運調字第一六六五三號
    函附本院卷六十頁可參，是八十八年八月十五日，既無零時一分開車之普通車，
    且普通車由臺北站行駛至竹南站，行車時間亦超過二小時，被告所稱伊在十二時
    一分在臺北坐普通車，到竹南為一時許，自與事實不符，且被告既能記得馮明彥
    行動電話號碼，叫馮明彥至車站載伊，又與馮明彥至ＫＴＶ唱歌，二人間應相當
    熟悉，惟被告警訊卻表示「有多少朋友我不清楚，他們的姓名等年籍資料我不知
    道」，是前揭辯解顯係臨訟杜撰之詞，而證人馮明彥於原審八十九年三月二日訊
    問時證稱八十八年八月十五日凌晨一時許至三時許，伊與被告在自由ＫＴＶ唱歌
    ，且伊係在一時十五分前往搭載被告云云，亦顯係設詞護，不足採信，被告又
    辯稱告訴人丁○○等知悉被告家賣田，要藉此敲詐云云。然被告始終未說明何以
    告訴人等知悉被告家賣田，且焉會有人將自己砍至左手臂大裂傷合併韌帶斷裂
    ×４×８公分及合併肌肉斷裂共五條、神經血管一條、右前胸挫裂傷合併韌帶斷
    裂５Ｘ２Ｘ４公分、肌肉斷裂一條、右手前臂大裂傷及肌肉斷裂共三條、左前胸
    肌肉斷裂二條之程度，而冀望藉不可預知之告訴結果獲取賠償，如要藉此敲詐，
    何須自砍至如此大之傷口，且又何須告訴人二人均受傷，是被告所辯顯係畏罪飾
    卸之詞，不足採信，本案事證明確，被告犯行至堪認定，應予依法論科。
二、核被告所為，係犯刑法第二百七十七條第一項之傷害罪。被告與另五、六位不詳
    姓名同伴間具有犯意之聯絡及行為之分擔，為共同正犯。被告以一接續一行為砍
    傷二人，為想像競合犯，應從一重以砍傷告訴人丁○○部分論罰，原審以被告犯
    罪事證明確，予以論罪科刑，固非無見，惟查被告前即有持開山刀砍人，由他少
    年持棒球棍在旁助勢之少年非行（臺灣新竹地方法院八十四年度少訓字第八九四
    號），本案犯案手段又至為兇殘，犯後迄今未賠償被害人等分文，顯然犯後態度
    不佳，原審僅判處被告有期徒刑五月，量刑顯屬過輕，無以昭炯戒，檢察官上訴
    意旨亦指摘及此，被告上訴意旨否認犯罪雖無可採，但原判決量刑既有可議之處
    ，即屬無可維持，應由本院予以撤銷改判，審酌被告載頭套，持利刃傷人，惡性
    非淺，犯後又一再飾詞卸責，態度不佳，亦不賠償被害人損失等一切情狀，量處
    如主文第二項所示之刑，以示懲儆。
據上論斷，應依刑事訴訟法第三百六十九條第一項前段、第三百六十四條、第二百九
十九條第一項前段，刑法第二十八條、第二百七十七條第一項，罰金罰鍰提高標準條
例第一條前段，判決如主文。
本案經檢察官乙○○到庭執行職務。
中      華      民      國    八十九     年      十     月    十八      日
                                  臺灣高等法院臺中分院刑事第五庭
                                        審判長法  官  林  照  明
                                              法  官  郭  同  奇
                                              法  官  姚  勳  昌
右正本證明與原本無異。
不得上訴。
                                              書記官  陳  如  慧
中      華      民      國    八十九     年      十     月     二十     日
附錄論罪科刑法條刑法第二百七十七條第一項：
傷害人之身體健康者，處三年以下有期徒刑、拘役或一千元以下罰金。
                                                  Ｃ


司法院資訊處製作；財團法人民間司法改革基金會備份。
